【裁判字號】    98,易,62
【裁判日期】    980227
【裁判案由】    妨害公務
【裁判全文】
臺灣桃園地方法院刑事判決                98年度易字第62號
公  訴  人  臺灣桃園地方法院檢察署檢察官
被      告  乙○○
上列被告因妨害公務案件，經檢察官提起公訴（97年度偵字第10
392 號），被告為有罪之陳述，經本院裁定進行簡式審判程序，
判決如下：
    主  文
乙○○對於公務員依法執行職務時，施強暴，處拘役伍拾玖日，
如易科罰金，以新臺幣壹仟元折算壹日。又於公務員依法執行職
務時，當場侮辱，處拘役貳拾日，如易科罰金，以新臺幣壹仟元
折算壹日。應執行拘役柒拾伍日，如易科罰金，以新臺幣壹仟元
折算壹日。緩刑年，並應於緩刑期間內向公庫支付新臺幣拾萬
元。
    事  實
一、乙○○於民國97年4 月18日某時飲用酒類後（嗣於同日晚間
    11時59分許，經警測得其呼氣所含酒精濃度測試值為每公升
    0.02毫克，尚難認已達不能安全駕駛車輛之程度），仍騎乘
    車號TZE-653 號輕型機車，沿桃園縣平鎮市○○○路行駛，
    迄於同日晚間11時12分許，途經該路段地下道時，因見桃園
    縣政府警察局平鎮分局北勢派出所警員丙○○、甲○○等人
    在前方執行酒測臨檢勤務，為規避查驗遂改道而行，經渠等
    發現上前盤查，詎其仍拒絕臨檢加速駛離，嗣於同日晚間11
    時19分許，在該路段114 號前，騎車不慎自行滑倒在地，丙○○、甲○○乃趨前聞及酒味欲對之實施呼氣所含酒精濃度
    測試，惟其竟為阻止受測而基於侮辱之犯意，於渠等依法執
    行職務時，當場咆哮並辱稱「幹妳娘」等穢語，斯時丙○○
    、甲○○正欲將乙○○抬起，乙○○見狀另基於施強暴之犯
    意，與渠等發生拉扯之肢體衝突，致丙○○受有前額挫傷、
    左中指磨損或擦傷之傷害，甲○○則受有左上肢挫傷之傷害
    （傷害部分均未據告訴），而施以此強暴行為。
二、案經桃園縣政府警察局平鎮分局報請臺灣桃園地方法院檢察
    署檢察官偵查起訴。
    理  由
一、本件被告乙○○所犯係死刑、無期徒刑或最輕本刑為3 年以
    上有期徒刑以外之罪，其就被訴事實為有罪之陳述，經本院
    告知簡式審判程序之旨，並聽取公訴人及被告之意見後，爰
    依刑事訴訟法第273條之1第1 項規定裁定進行簡式審判程序
    ，合先敘明。
二、訊據被告乙○○對上揭犯行坦承不諱，業據證人丙○○、甲○○於偵查中及本院審判時結證綦詳，且核與在場目睹之證
    人李家福、邱勝緯於警詢時及偵查中證述情節相符，復經本
    院於98年2 月16日勘驗當日爭執錄音內容屬實，另有陽明醫
    院97年4 月19日乙種診斷證明書2紙、現場照片6張在卷可稽
    ，足徵被告任意性之自白，核與事實相符，應屬可信。是本
    件事證明確，被告犯行堪以認定。
三、核被告乙○○所為，係犯刑法第135條第1項對於公務員依法
    執行職務時施強暴罪，及同法第140條第1項於公務員依法執
    行職務時當場侮辱罪。又被告以前開言詞辱罵桃園縣政府警
    察局平鎮分局北勢派出所警員丙○○、甲○○，嗣於渠等欲
    將之抬起之際另行施以強暴行為，其所犯上揭各罪，乃基於
    不同犯意，復罪名有別，行為互殊，為數行為，應予分論併
    罰；公訴人認上揭各罪有高低度之吸收關係，容有誤會，併
    此敘明。爰審酌被告為規避酒測，率而對依法執行職務之丙○○、甲○○施強暴及當場侮辱，顯有不該，影響國家公權
    力之運作，惡性非輕，惟念及其犯後終能坦承犯行，並當面
    向丙○○、甲○○道歉，容有悔意，並兼衡其犯罪之動機、
    手段、品行、生活狀況、智識程度、犯罪所生危害等一切情
    狀，分別量處如主文所示之刑，並諭知易科罰金之折算標準
    ，及定其應執行之刑；至公訴人具體求處有期徒刑5 月乙節
    ，然本院認以量處如主文所示之刑為適當，公訴人漏未就被
    告各項科刑情狀予以斟酌，其求刑尚嫌過重，附此敘明。
四、末被告乙○○前未曾因故意犯罪而受有期徒刑以上刑之宣告
    ，此有臺灣高等法院被告前案紀錄表1 份附卷足考，且願支
    付公庫新臺幣（下同）10萬元，作為本件所為非是之悔悟，
    本院參酌上情，足見被告乃因一時失慮，致罹刑章，經此偵
    審程序及刑之宣告，當知所警惕，信無再犯之虞，因認所宣
    告之刑，以暫不執行為適當，爰予宣告緩刑3 年，及酌量被
    告犯行態樣，依刑法第74條第2項第4款規定，命其於緩刑期
    間內，向公庫支付10萬元，以導正被告正確之法治觀念，並
    啟自新。
據上論斷，應依刑事訴訟法第273條之1 第1項、第299條第1項前
段，刑法第135條第1項、第140條第1項、第41條第1 項前段、第
51條第6款、第74條第1項第1款、第2項第4款，刑法施行法第1條
之1第1項、第2項前段，判決如主文。
本案經檢察官施昱廷到庭執行職務。
中    華    民    國    98    年    2     月    27    日
                  刑事第六庭    法  官  黃翊哲
以上正本證明與原本無異。
如不服本判決，應於判決送達後10日內向本院提出上訴書狀（應
附繕本），並應敘述具體理由，其未敘述上訴理由者，應於上訴
期間屆滿後20日向本院內補提理由書，上訴於臺灣高等法院。
                                書記官  劉霜潔
中    華    民    國    98    年    2     月    27    日
附錄本判決論罪科刑法條：
刑法第135條第1項
對於公務員依法執行職務時，施強暴脅迫者，處3 年以下有期徒
刑、拘役或300元以下罰金。
刑法第140條第1項
於公務員依法執行職務時，當場侮辱，或對於其依法執行之職務
公然侮辱者，處6月以下有期徒刑、拘役或100元以下罰金。
（罰金部分依刑法施行法第1條之1第1項、第2項前段規定，貨幣
單位均變更為新臺幣且金額提高為30倍）


司法院資訊處製作；財團法人民間司法改革基金會備份。
